臺灣板橋地方法院民事裁定　　　　　　　96年度簡抗字第28號
抗　告　人　同正興業有限公司
法定代理人　乙○○
相　對　人　安東尼實業有限公司
法定代理人　甲○○
上列當事人間請求確定訴訟費用額事件，抗告人對於民國96年8
月20日本院三重簡易庭96年度重聲字第62號裁定提起抗告，本院
裁定如下：
    主      文
原裁定廢棄。
本件抗告人應賠償相對人之訴訟費用額確定為新臺幣壹萬肆仟貳
佰玖拾參元。並自原裁定送達之翌日起至清償日止，按週年利率
百分之五計算之利息。
抗告費用新臺幣壹仟元由相對人負擔。
    理      由
一、按法院未於訴訟費用之裁判確定其費用額者，第一審受訴法
    院於該裁判有執行力後，應依聲請以裁定確定之；依第1 項
    確定之訴訟費用額，應於裁定送達之翌日起，加給按法定利
    率計算之利息。又當事人分擔訴訟費用者，法院為確定費用
    額之裁判時，應視為各當事人應負擔之費用，已就相等之額
    抵銷，而確定其一造應賠償他造之差額，民事訴訟法第91條
    第1項、第3項及第93條分別定有明文。
二、查本件抗告人與相對人間給付貨款事件，經本院三重簡易庭
    94年度重簡字第400 號及本院95年度簡上字第15號判決確定
    ，第一、二審反訴部分之訴訟費用由相對人負擔，第一、二
    審本訴部分之訴訟費用由相對人負擔百分之十四，餘由抗告
    人負擔，業經本院調閱前揭卷宗查明屬實。相對人就其所支
    出之訴訟費用，應由抗告人負擔者，聲請原法院確定訴訟費
    用額即無不合。經原法院調卷審查後，抗告人應負擔相對人
    支出之訴訟費用及本件訴訟費用如後附計算書所示。
三、抗告意旨略以：相對人於本院三重簡易庭94年度重簡字第40
    0 號給付貨款事件中，就抗告人所交付之貨品是否有瑕疵等
    情事，聲請本院函請財團法人紡織產業綜合研究所予以鑑定
    ，惟該鑑定費用實屬釐清上開給付貨款事件之本訴及反訴部
    分所涉基礎事實，並非單就本訴部分所支出之鑑定費用，然
    原裁定逕依相對人片面製作之計算書，將上開鑑定費用全部
    列為本訴部分之訴訟費用，顯有誤鑿等語。
四、經查，本院三重簡易庭94年度重簡字第400 號給付貨款事件
    中，抗告人起訴請求相對人給付購買混紡紗之價金共新台幣
    （下同）163,102 元及利息；而相對人另於該案中提起反訴
    ，主張抗告人所出售之混紡紗有瑕疵，乃據以解除本件買賣
    契約，且因抗告人有可歸責之事由，應負損害賠償責任，並
    請求抗告人應給付其所受之損害共388,974 元。受訴法院乃
    依兩造之聲請就系爭混紡紗有無瑕疵之情事送請財團法人紡
    織產業綜合研究所鑑定，並分別據為本訴、反訴判決得心證
    之依據（本訴判決理由參閱本院三重簡易庭94年度重簡字第
    400號判決書第4頁之理由四、反訴判決理由則參閱判決書第
    7 頁之理由三），足認該筆鑑定費用確為兩造請求給付貨款
    事件本訴、反訴所共同支出之費用，並應由抗告人與相對人
    各自負擔一半之鑑定費用，方屬公允。故本件抗告人辯稱關
    於原裁定之鑑定費用42,000元不應全部列為本訴之訴訟費用
    等語，應屬有據。
五、綜上所述，原裁定確定抗告人應負擔之訴訟費用額為32,351
    元，容有未洽。抗告意旨指摘原裁定不當，求予廢棄改判，
    為有理由。爰由本院廢棄原裁定，另為核定訴訟費用額如主
    文第2 項所示。
六、據上論結，本件抗告為有理由。依民事訴訟法第436 條之1
    第3 項、第492 條、第95條、第78條，裁定如主文。
中　　華　　民　　國　　96　　年　　11　　月　　22　　日
                  民事第一庭審判長法官　李世貴
                                  法官　黃若美
                                  法官　黃信滿
以上正本係照原本作成。
不得抗告
中　　華　　民　　國　　96　　年　　11　　月　　26　　日
                            書記官　林月蓉
 計算書：
┌─────────┬───────────┬──────────────────┐
│項            目  │  金  額（新台幣）　　│　備　　　　　　　　　　　　　　註　│
├─┬───────┼───────────┼──────────────────┤
│  │第一審裁判費  │               1,770元│由抗告人預納。                      │
│本├───────┼───────────┼──────────────────┤
│訴│第一審鑑定費用│              21,000元│由相對人預納。                      │
│部├───────┼───────────┼──────────────────┤
│分│第二審裁判費  │               2,641元│抗告人預納第二審裁判費為5,790元，本 │
│  │              │                      │訴上訴之金額為163,102元，反訴上訴之 │
│  │              │                      │金額為194,487元，故本件本訴上訴之裁 │
│  │              │                      │判費為2,641元。                     │
├─┴───────┼───────────┼──────────────────┤
│合              計│              25,411元│相對人應負擔之訴訟費用為（1,770元＋2│
│                  │                      │1,000元＋2,641元） ×14％＝3,558元。│
│                  │                      │抗告人應負擔之訴訟費用額為25,411元－│
│                  │                      │3,558元＝21,853元。                 │
├─┬───────┼───────────┼──────────────────┤
│  │第一審裁判費  │               4,190元│相對人原起訴時請求金額為391,674元， │
│反│              │                      │故繳納第一審裁判費4,300元，嗣減縮請 │
│訴│              │                      │求金額為388,974元，故第一審裁判費應 │
│部│              │                      │以4,190元計算，並由相對人預納。     │
│分├───────┼───────────┼──────────────────┤
│  │第一審鑑定費  │              21,000元│由相對人預納。                      │
│  ├───────┼───────────┼──────────────────┤
│  │第二審裁判費  │               3,149元│由抗告人預納。                      │
├─┴───────┼───────────┼──────────────────┤
│ 合            計 │              28,339元│相對人應負擔之訴訟費用為4,190元＋21,│
│                  │                      │000元＋3,149元＝28,339元。          │
├─────────┴───────────┴──────────────────┤
│附註：                                                                          │
│抗告人應賠償相對人之訴訟費用額為14,293元。                                      │
│即抗告人應負擔之訴訟費用21,853元－已預納之訴訟費用（1,770元＋2,641元＋3,149元） │
│＝14,293元。                                                                    │
└────────────────────────────────────────┘
